【裁判字號】    89,交易,176
【裁判日期】    890918
【裁判案由】    過失傷害
【裁判全文】
臺灣士林地方法院刑事判決                        八十九年度交易字第一七六號
    聲  請  人  臺灣士林地方法院檢察署檢察官
    被      告  乙○○
右列被告因過失傷害案件，經檢察官聲請簡易判決處刑（八十八年度偵字第九八一二
號），嗣經本院內湖簡易庭認不宜以簡易判決處刑，移由本院改依通常程序審理，本
院判決如左：
    主  文
乙○○因過失傷害人，累犯，處有期徒刑參月，如易科罰金以參佰元折算壹日。
    事  實
一、乙○○前曾於民國八十六年間因藏匿人犯罪，經本院以八十六年度交易字第一八
    八號判處有期徒刑二月確定，於八十六年十月二十三日易科罰金執行完畢。詎猶
    不知悔改，於八十八年四月二十七日中午十二時許，駕駛車牌號碼ＧＩ—五二九
    八號自小客車，沿臺北市○○○路西向東往內湖方向行駛，途經臺北市內湖區民
    權大橋上，因見對向車道發生車禍，欲下車處理車禍理賠事宜，其應注意汽車不
    得在橋樑上臨時停車，以避免車輛往來之危險發生，依當時情形晴天、日間自然
    光線、停車位置係機車專用道、柏油路面乾燥無缺陷、視距良好，並無不能注意
    之情事，竟疏未注意，貿然將上開車輛停放於民權大橋往內湖方向之下坡道機車
    專用道倒數第三支之路燈桿旁，適甲○○騎乘車牌號碼ＡＫＧ—五一八號重機車
    ，沿同向機車專用道駛至該處，見狀避剎不及，撞及前開自小客車左後車尾，致
    甲○○人車倒地，因此受有嘴唇裂傷、兩腳多處擦傷、左側睪丸挫傷、血腫等傷
    害。
二、案經甲○○訴請臺灣士林地方法院檢察署檢察官偵查聲請簡易判決處刑。
    理  由
一、訊據被告乙○○固承認有於民權大橋上停車而肇致本件車禍之情事，惟矢口否認
    有何過失傷害之犯行，辯稱：當時剛好車輛故障，所以才停放於肇事地點，且剛
    停車告訴人騎機車就撞上了，來不及擺設警告標誌云云。然查：
  (一)右揭犯罪事實，業據被告於警訊時供承不諱，諸如：「我車ＧＩ—五二九八自小
    客車頭朝東停放於肇事處前，我下車看對向車往西方向有事故，我停車約二～三
    分鐘，就聽到一撞擊聲，‧‧‧」（見偵查卷第十八頁交通事故談話紀錄表）等
    語，核與告訴人甲○○指訴情節相符，並有臺北市政府警察局交通警察大隊八十
    八年十一月二日北市警交大四字第八八六五二五五三○○號函所檢送之道路交通
    事故調查報告表一份、談話紀錄表三份、交通事故研判表一份及事故發生地點照
    片三張等在卷可資佐證。且告訴人甲○○確因本件車禍受有嘴唇裂傷、兩腳多處
    擦傷、左側睪丸挫傷、血腫等傷害，亦有長庚紀念醫院於八十八年七月三十日所
    出具之診斷證明書一紙附卷可稽。
  (二)按汽車駕駛人不得在橋樑上臨時停車，道路交通管理處罰條例第五十五條第一款
    、道路交通安全規則第一百十一條第一款均定有明文。被告既持有合格之小型車
    駕駛執照，已經載明於前開卷附道路交通事故調查報告表，自應注意及此。是被
    告明顯知悉伊所停車位置之失當，況倘如被告所稱係因車輛故障需緊急停靠該處
    ，既有二～三分鐘足資架設警告標誌以促請來車注意，被告所辯來不及擺設警告
    標誌云云，顯係卸責之詞，不足採信。再依卷附道路交通事故調查報告表所載，
    於事故發生當時，晴天、日間自然光線柏油路面乾燥無缺陷、視距良好等一切情
    狀，衡情並無不能注意之情事，竟擅自將車停放橋樑上之機車專用道，致肇本件
    車禍，揆諸前開規定，被告應負過失責任甚明。又告訴人因本件車禍受有前揭之
    傷害，已如前述，與被告之過失行為間顯有相當因果關係。
  (三)綜上所述，被告所辯要屬圖卸飾詞，洵無足採，犯行堪以認定，應依法論科。
二、核被告所為，係犯刑法第二百八十四條第一項前段之過失傷害罪，聲請人認係觸
    犯同條第二項前段之業務過失傷害罪，容有未洽，已據公訴人當庭更正，附此敘
    明。又被告前有事實欄所列前案經判處有期徒刑及執行完畢情形，此有臺灣高等
    法院被告全國刑案紀錄表、臺灣高等法院檢察署刑案紀錄簡覆表各一份在卷可按
    ，其前受有期徒刑執行完畢，於五年以內再犯本件最重本刑為有期徒刑以上之罪
    ，為累犯，應依刑法第四十七條之規定加重其刑。爰審酌被告之過失程度、被害
    人所受傷害之狀況、犯罪後飾詞圖卸尚無悔意及被害人亦有未注意車前狀況之疏
    失因而受傷，亦同有過失，且被告尚未與被害人為民事和解賠償等一切情狀，量
    處如主文所示之刑，並諭知易科罰金折算之標準，以示懲儆。
據上論斷，應依刑事訴訟法第四百五十二條、第二百九十九條第一項前段，刑法第二
百八十四條第一項前段，第四十七條、第四十一條、罰金罰鍰提高標準條例第一條前
段、第二條，判決如主文。
本案經檢察官陳傳宗到庭執行職務
中      華      民      國    八十九    年      九      月     十八     日
                                  臺灣士林地方法院刑事第二庭
                                          法  官
右正本證明與原本無異。
如不服本判決，應於判決送達後十日內，向本院提出上訴狀。
                                          書記官
中    華    民    國      八十        年              月              日


司法院資訊處製作；財團法人民間司法改革基金會備份。
